臺北高等行政法院判決
　　　　　　　　　　　　　　　　　　 94年度簡字第00710號
原　　　告　先探理財顧問股份有限公司
代　表　人　甲○○(董事長)
訴訟代理人　戴子芳(會計師)
被　　　告　財政部臺北市國稅局
代　表　人　張盛和（局長）
訴訟代理人　乙○○
上列當事人間因營利事業所得稅事件，原告不服財政部中華民國
93年10月15日台財訴字第09300493990號訴願決定，提起行政訴
訟。本院判決如下：
　　主  文
原告之訴駁回。
訴訟費用由原告負擔。
　　事  實
一、事實概要：原告90年度營利事業所得稅結算申報，原列報營
    業成本新台幣（下同）48,290,945元，經被告初查自薪資費
    用轉正營業成本12,127,451元、勞健保706,729元及伙食費
    381,600元，調整後營業成本為31,506,725元，毛利率為33.
    78%，並以原告本期自聯華書報社退回雜誌計1,721,112元，
    收入減少1,721,112元，惟並未調減退回之雜誌成本，基於
    收入、成本配合原則，且原告並未提示該部分銷貨退回之成
    本分析表供核，營業成本無法查核，爰依據調整後毛利率計
    算該部分營業成本計核減1,139,720元，核定營業成本為30,
    367,005元，應補徵稅額為20,216元。原告對退回雜誌而調
    減之營業成本1,139,720元部分不服，申請復查，未獲變更
    ，提起訴願亦經決定駁回後，遂提起本件行政訴訟。
二、兩造聲明：
　　(一)原告聲明：訴願決定及原處分均撤銷，由被告復查追認原
      核減之營業成本1,139,720元。
　　(二)被告聲明：駁回原告之訴。
三、兩造之爭點：
　　(一)原告主張之理由：
　　　1.原告出版銷售期刊誌，每期寄放書報商託售，過期之雜
        誌本應收回，惟考慮其僅有廢紙價值，尚不足抵付運回
        之運費支出，故經與書報商協同派員將過期雜誌逐一清
        點噴漆作廢後，約請廢物廠商至各託售點自行收集裁剪
        銷毀，原告不必負擔任何費用。僅因未踐履向稽徵機關
        報備程序，致遭被告按銷貨退回之金額比例計算核減營
        業成本1,139,720元，並核定增加同金額之所得額。惟
        查，期刊雜誌有其時效性，過期即失其價值，非屬存貨
        至明。若依被告將過期雜誌之成本核減，自營業總成本
        中劃出，是否意味該過期雜誌尚有存貨價值，可自其再
        出售之收益中回收或配合該核減劃出之成本來計算損益
        ？實則不然，自應視為自然之損耗成本或沉沒成本，作
        為已銷售雜誌收入之必要成本。
      2.縱使被告認為過期雜誌有其殘值，亦僅能核定其廢紙存
        貨之價值，而非以剔除成本為手段。因為若不將該成本
        核減，則當年度之營業成本率僅為66.22%，尚未超過財
        政部訂頒90年度同業利潤標準之營業成本率標準74%。
　　(二)被告主張之理由：
       1.按「營利事業所得之計算，以其本年度收入總額減除
         各項成本費用、損失及稅捐後之純益額為所得額。」
         為所得稅法第24條第1項所明定。次按「商品或原料、
         物料等因呆滯無法加工或製造，已檢具清單報請該管
         稽徵機關派員勘查監毀，或事業主管機關監毀並取具
         證明文件，經查明屬實者，應予認定。」分別為營利
         事業所得稅查核準則 (下稱查核準則) 第101條之1第2
         款所明定。
       2.經查，原告未銷售之過期雜誌，未能依首揭規定，提
         示報請稽徵機關派員勘查監毀，或事業主管機關監毀
         之證明文件，其相對之報廢成本，即應否准認列，並
         應轉入期末存貨，原核定並無不當，請予維持。至訴
         稱過期雜誌之成本應視為已銷售雜誌收入之必要成本
         乙節，依商業會計處理準則第32條「銷售成本：指銷
         售商品之原始成本或產品之製造成本。」規定，系爭
         過期雜誌，非屬已銷售雜誌之原始或製造成本，原告
         主張應列為成本項下減除，尚非有據。
　　理  由
一、按「營利事業所得之計算，以其本年度收入總額減除各項成
    本費用、損失及稅捐後之純益額為所得額。」所得稅法第24
    條第1項定有明文。又「商品或原料、物料等因呆滯無法加
    工或製造，已檢具清單報請該管稽徵機關派員勘查監毀，或
    事業主管機關監毀並取具證明文件，經查明屬實者，應予認
    定。」亦為查核準則第101條之1第2款所規定。
二、本件原告90年度營利事業所得稅結算申報，原列報營業成本
    18,920,945元，經被告初查自薪資費用轉正營業成本12,127
    ,451 元、勞健保706,729元及伙食費381,600元，調整後營
    業成本為31,506,725元，毛利率為33.78%，並以原告本期自
    聯華書報社退回雜誌計1,721,112元，收入減少1,721,112
    元，惟並未調減退回之雜誌成本，基於收入、成本配合原則
    ，且原告並未提示該部分銷貨退回之成本分析表供核，營業
    成本無法查核，爰依據調整後毛利率計算該部分營業成本計
    核減1,139,720元，核定營業成本為30,367,005元等情，有
    原告90年營利事業所得稅結算申報書及被告核定通知書附原
    處分卷可稽，揆諸前揭規定，並無不合。
三、原告對被告核定退回雜誌應調減營業成本1,139,720元不服
    ，循序提起行政訴訟，雖主張：其出版銷售之期刊雜誌有時
    效性，過期即失其價值，應屬自然損耗，其相關成本應併入
    出售雜誌之收益內計算損益，而不應剔除；再者，縱認過期
    雜誌有殘值，亦僅能核定其廢紙存貨之價值云云。
四、惟查，原告收回之未銷售過期雜誌，既未能依首揭規定，提
    示報請稽徵機關派員勘查監毀，或事業主管機關監毀之證明
    文件，其相對之報廢成本，即應否准認列，並應轉入期末存
    貨，被告依原告之毛利率計算該雜誌之營業成本予以調減，
    洵無不合。又依商業會計處理準則第32條規定：「銷售成本
    ：指銷售商品之原始成本或產品之製造成本。」是以，原告
    未出售之過期雜誌，自非屬已銷售雜誌之原始成本或製造成
    本甚明，原告主張過期雜誌之成本應視為已銷售雜誌收入之
    必要成本，且其殘值亦僅能核列廢紙存貨價值云云，核與法
    令規定不符，均無足取。
五、綜上所述，原處分並無違誤，復查、訴願決定遞予維持，俱
    無不合，原告仍執前詞訴請撤銷，為無理由，應予駁回。又
    本件依原告爭執應追認系爭營業成本1,139,720元致減少之
    稅額為109,730元，核其訴訟標金額未逾200,000元，屬簡易
    訴訟事件，爰不經言詞辯論，逕為判決，併予敘明。
據上論結，本件原告之訴為無理由，爰依行政訴訟法第98條第3
項前段、第233條第1項，判決如主文。
中　　華　　民　　國　　94　　年　  10　　月　 25  　 日
                           第四庭  法  官　蕭惠芳
上為正本係照原本作成。
本件以訴訟事件所涉及之法律見解具有原則性者為限，始得於本
判決送達後20日內向本院提出上訴狀並表明上訴理由，如已於本
判決宣示後送達前提起上訴者，應於判決送達後20日內補具上訴
理由（均按他造人數附繕本），且經最高行政法院許可後方得上
訴。
中　　華　　民　　國　　94　　年　  10　　月　 25  　 日
  　　　　　　　　　　     　　　　書記官　李淑貞
